【裁判字號】    95,裁,1387
【裁判日期】    950629
【裁判案由】    發明專利申請
【裁判全文】
最  高  行  政  法  院  裁  定
                                     95年度裁字第01387號
上  訴  人  甲○○
被 上訴 人  經濟部智慧財產局
代  表  人  蔡練生
上列當事人間因發明專利申請事件，上訴人對於中華民國93年12
月30日臺北高等行政法院92年度訴字第3804號判決，提起上訴。
本院裁定如下：
    主  文
上訴駁回。
上訴審訴訟費用由上訴人負擔。
    理  由
一、按對於高等行政法院判決上訴，非以其違背法令為理由，不
    得為之，行政訴訟法第242條定有明文。是對於高等行政法
    院判決上訴，若未具體說明原判決違背何項法令、不適用或
    如何適用不當之具體情事，即非主張原判決違背法令以為上
    訴理由，其上訴不應准許。
二、本件上訴人分別於90年2月16日及同年6月30日以「車輛風葉
    輪發電（配屬輪胎旁邊的發電座裝備的系統）」、「高速磁
    線馬達」向被上訴人申請發明專利，案經被上訴人編為第00
    000000、00000000號審查，於91年11月14日以（91）智專二
    （二）04095字第09183020439號、（91）智專二（二）0406
    3字第09183020448號專利核駁審定書為應不予專利之審定。
    嗣上訴人於91年12月11日備具理由書，向被上訴人提出再審
    查申請，惟未同時繳納申請規費，被上訴人乃於91年12月26
    日以（91）智專一（二）15110字第09112155166號函通知應
    於文到次日起30天內補送再審查申請規費新台幣（下同）6,
    000元，逾限或未補送者，依專利法第18條第1項規定，該案
    再審查之申請應不受理。嗣上訴人分別於92年1月6日及同年
    1月14日、15日致總統及被上訴人函，陳訴被上訴人故意否
    准本案專利及無力繳納再審查規費等情，被上訴人乃於92年
    2月12日以（92）智專一（二）15110字第09240202200號函
    ，再次通知上訴人應於文到次日起30天內補送本案再審查申
    請規費，逾限或未補送者，依專利法第18條第1項規定，本
    案再審查之申請應不受理。惟上訴人逾期仍未繳費，被上訴
    人乃分別於92年3月24日以（92）智專一（二）32314字第09
    240497740、09240497760號函為本件專利再審查案之申請不
    受理之處分。上訴人不服，循序提起本件行政訴訟。原審維
    持原處分及訴願決定，並駁回上訴人在原審之訴，上訴人不
    服，提起上訴，其上訴意旨略以：被上訴人要上訴人再繳規
    費審查本案專利，然被上訴人知道兩案完全不相同，上訴人
    亦不知如何答辯，且依原判決兩案完全不相同，被上訴人應
    該准上訴人專利，為何還要再繳規費審查等語。查上訴人所
    述並未具體說明原判決違背何項法令、不適用或如何適用不
    當之具體情事，依前開規定及說明，上訴人即非主張原判決
    違背法令以為上訴理由，其上訴為不合法，應予駁回。
三、依行政訴訟法第249條第1項前段、第104條、民事訴訟法第
    95條、第78條，裁定如主文。
中    華    民    國    95    年    6     月    29    日
                  第一庭審判長法  官  葉  振  權
                              法  官  吳  明  鴻
                              法  官  陳  秀  美
                              法  官  劉  鑫  楨
                              法  官  梁  松  雄
以  上  正  本  證  明  與  原  本  無  異
中    華    民    國    95    年    6     月    30    日
                              書記官  郭  育  玎


司法院資訊處製作；財團法人民間司法改革基金會備份。
